臺灣臺北地方法院刑事判決
109年度訴字第1102號
公  訴  人  臺灣臺北地方檢察署檢察官
被      告  王浩宇


上列被告因傷害案件，經檢察官聲請簡易判決處刑（109年度偵
字第24547號），本院認不宜簡易判決處刑(109年度簡字第2575
號)，改為通常程序審理，判決如下：
    主  文
王浩宇犯傷害罪，處拘役伍拾玖日，如易科罰金，以新臺幣壹仟
元折算壹日。
扣案之黑色安全帽壹頂沒收。
    事  實
一、王浩宇為臺北巿政府依法令定期聘僱之停車計費管理員，於
    民國109年7月28日17時20分許，身著制服騎乘車牌號碼000-
    0000號普通重型機車，在臺北巿中正區濟南路2段46號「家
    樂福濟南店」前，停車拍攝路邊車格停放車輛車牌之際，遭
    騎乘車牌號碼000-000號普通重型機車欲進入上開超巿之丘
    國泰，在後方以臺語告以「趕快走」、「快滾」等語，經王
    浩宇回以「你在兇什麼啦」等語，雙方隨即發生短暫爭執，
    嗣王浩宇騎乘上開機車繼續拍攝路邊停放車輛車牌。丘國泰
    仍不罷休，騎車向前追趕至臺北巿中正區濟南路2段50號7-1
    1超商門巿前，停車上前挑釁，王浩宇即基於傷害之犯意，
    徒手毆打丘國泰致其倒地。惟丘國泰起身後再上前挑釁，王
    浩宇接續承前傷害犯意，持其所有之黑色安全帽毆打丘國泰
    ，致丘國泰受有頭部外傷、顏面、頸部、四肢多處擦傷等傷
    害。
二、案經丘國泰訴由臺北市政府警察局中正第一分局移請臺灣臺
    北地方檢察署檢察官偵查聲請簡易判決處刑。
    理  由
壹、程序事項
　　被告以外之人於審判外之言詞或書面陳述，除法律有規定者
    外，不得作為證據，刑事訴訟法第159條第1項定有明文。又
    被告以外之人於審判外之陳述，雖不符刑事訴訟法第159條
    之1至第159條之4之規定，而經當事人於審判程序同意作為
    證據，法院審酌該言詞陳述或書面陳述作成時之情況，認為
    適當者，亦得為證據；當事人、代理人或辯護人於法院調查
    證據時，知有同法第159條第1項不得為證據之情形，而未於
    言詞辯論終結前聲明異議者，視為有前項之同意，刑事訴訟
    法第159條之5定有明文。查檢察官、被告王浩宇於本院審理
    時，對本判決以下引用之證據資料，均同意有證據能力，且
    於言詞辯論終結前，均未就本院經調查採用之證據，主張有
    刑事訴訟法第159條第1項不得為證據之情形（見本院109年
    度訴字第1102號卷《下稱本院卷》第167至169頁），本院復審
    酌上開證據作成時之情況，尚無違法不當之情形，且與待證
    事實具有關聯性，認以之作為證據應屬適當，揆諸上揭規定
    ，應有證據能力。
貳、實體事項
一、上揭犯罪事實，業據被告於警偵訊及本院審理時坦認在卷(
    見偵卷第12、53頁，本院卷第167、170頁)，核與證人即告
    訴人丘國泰之證述(見偵卷14、52頁反面)情節相符，並有臺
    北市立仁愛醫院診斷證明書、本院勘驗筆錄各1份及監視錄
    影畫面翻拍照片8張在卷可稽(見偵卷第34、37至40頁，本院
    卷第92、95至123頁)，復有扣案之黑色安全帽1頂及扣案物
    品照片2張為憑(見偵卷第35頁)，足認被告上開任意性自白
    與卷內證據資料相符，可資採為認定犯罪事實之依據，本案
    事證明確，被告犯行堪以認定，應依法論科。
二、論罪科刑
㈠、核被告所為，係犯刑法第277條第1項之傷害罪。被告先後傷
    害告訴人之行為，乃係在密切之時間、地點，反覆多次實施
    ，且侵害同一法益，各行為獨立性極為薄弱，主觀上亦出於
    同一傷害犯意所為，依一般社會健全觀念，應視為數個舉動
    之接續施行，合為包括一行為予以評價為當，應認係接續犯
    ，而論以包括一罪。
㈡、以行為人責任為基礎，審酌被告為智識成熟之成年人，縱使
    對告訴人有所不滿，仍應循和平理性方式解決紛爭，未料其
    竟率爾以徒手及持安全帽之方式毆打告訴人成傷，所為實屬
    不該。惟念被告犯後坦承犯行，復考量被告遭告訴人出言挑
    釁而起意傷害之犯罪動機、犯罪手段及告訴人所受傷勢程度
    ；兼衡被告智識程度為大學肄業、目前無業、家庭經濟狀況
    小康(見本院卷第170頁)等一切情狀，量處如主文所示之刑
    ，並依被告自陳小康之家庭經濟狀況，諭知易科罰金折算標
    準。
三、沒收
㈠、供犯罪所用、犯罪預備之物或犯罪所生之物，屬於犯罪行為
    人者，得沒收之，刑法第38條第2項前段有明文規定。
㈡、扣案之黑色安全帽1頂，係被告所有供其犯本件傷害罪所用之
    物等情，業據被告供述明確(見偵卷第12頁反面)，自應依刑
    法第38條第2項前段規定宣告沒收。
四、同案被告丘國泰經合法傳喚迄未到庭，俟其到案後另行審結
    ，附此敘明。 　　　　
據上論斷，應依刑事訴訟法第299條第1項前段，判決如主文。
本案經檢察官黃正雄聲請簡易判決處刑，檢察官林婉儀到庭執行
職務
中　　華　　民　　國　　110 　年　　10　　月　　21　　日
　　　　　　　　　刑事第十二庭  審判長法　官　林尚諭
　　　　　　　　　                    法  官  李陸華 
　　　　　　　　　                    法  官  王令冠
以上正本證明與原本無異。
如不服本判決應於收受送達後20日內向本院提出上訴書狀，並應
敘述具體理由；其未敘述上訴理由者，應於上訴期間屆滿後20日
內向本院補提理由書（均須按他造當事人之人數附繕本）「切勿
逕送上級法院」。
      　　　　　　　　　　　　　　　　書記官　鄭淑丰
中　　華　　民　　國　　110 　年　　10　　月　　21　　日
附錄本案所犯法條:
《刑法第277條第1項》
傷害人之身體或健康者，處5年以下有期徒刑、拘役或50萬元以
下罰金。